臺灣新竹地方法院交通事件裁定        100年度交聲字第217號
原處分機關  交通部公路總局新竹區監理所
異  議  人  徐亞明
上列異議人即受處分人因違反道路交通管理處罰條例事件，對於
交通部公路總局新竹區監理所民國100 年3 月15日所為之處分（
案號：竹監自字第裁50-E00000000號裁決書）聲明異議，本院裁
定如下：
    主  文
異議駁回。
    理  由
一、原處分意旨略以：異議人即受處分人徐亞明（下稱異議人）
    於民國97年6 月27日晚間飲酒後仍駕駛車牌號碼6976-HG 號
    自用一般小客車上路，翌日即同年月28日1 時40分許行經新
    竹縣竹北市○○○路與博愛路交岔路口時，遭警攔停，而依
    法於同日以竹縣警交字第E00000000 號舉發違反道路交通管
    理事件通知單（下稱舉發通知單），逕行掣單舉發其「酒後
    駕車行駛於公路上者（經呼氣器測得酒測值為0.71MG/L）」
    之違規事實，嗣移送後認其違規事證明確，並經原處分機關
    認異議人於駕駛執照吊扣期間仍有上開違規行為，乃於100
    年3 月15日以竹監自字第裁50-E00000000號違反道路交通管
    理事件裁決書（下稱裁決書），依違反道路交通管理處罰條
    例第35條第3 項、第24條第1 項第2 款、第67條第2 項之規
    定，裁處受處分人罰鍰新臺幣（下同）6 萬元，並吊銷駕駛
    執照3 年，並應參加道路交通安全講習等語。
二、異議意旨略以：本案已受緩起訴處分，並已服勞務120 小時
    ，行政罰鍰6 萬元，請免予處罰，深深感謝，為此聲明異議
    等語。
三、按受處分人，不服第8 條主管機關所為之處罰，得於接到裁
    決書之翌日起20日內，向管轄地方法院聲明異議，道路交通
    管理處罰條例第87條第1 項定有明文。次按法院認為聲明異
    議不合法律上之程式，且無從補正者，應以裁定駁回之，道
    路交通事件處理辦法第17條亦有明文。而上述為交通異議事
    件之程式規定，為聲明異議之合法要件，受處分人之聲明異
    議自須合於此項程式規定，法院始得受理為實體之審查。再
    者，處理違反道路交通管理事件，有關文書送達之程序，依
    行政程序法之規定，違反道路交通管理事件統一裁罰基準及
    處理細則第5 條規定甚詳。又送達，於應受送達人之住居所
    、事務所或營業所為之。但在行政機關辦公處所或他處會晤
    應受送達人時，得於會晤處所為之；於應送達處所不獲會晤
    應受送達人時，得將文書付與有辨別事理能力之同居人、受
    雇人或應送達處所之接收郵件人員，行政程序法第72條第1
    項、第73條第1 項亦分別定有明文。
四、經查：
  (一)異議人於前揭時地因「駕駛執照吊扣期間駕駛汽車，且酒精
    濃度超過規定標準」遭員警取締舉發，經原處分機關以上開
    裁決書於100 年3 月18日送達於異議人之上開住處，惟因未
    獲會晤異議人本人，遂將該裁決書交予有辨別事理能力之劉
    姓受雇人，並經其於送達證書上簽名收受乙節，此有原處分
    機關交通部公路總局新竹區監理所100 年5 月18日竹監自字
    第1000008507號函及所檢附之送達證書、呼氣酒精濃度測定
    值列印單、舉發通知單及裁決書影本（本院卷第23至25頁、
    第26頁正反面）、異議人全戶戶籍資料（完整姓名）查詢結
    果（本院卷第14頁）在卷可參，是該裁決處分於異議人之受
    雇人代為收受時起已生合法送達之效力。
  (二)因此，異議人如對原處分機關前開裁決有所不服而欲提起異
    議，依照首揭說明，異議期間為20日，此觀裁決書下方記載
    「受處分人不服處罰者，得於接到裁決書之翌日起20日內，
    以司法狀紙提出聲明異議，載明裁決日期、字號及理由，交
    由本（新竹區監理所）所轉送管轄地方法院」等字句甚明；
    又異議人設籍於桃園縣桃園市○○○街50號9 樓，此觀諸上
    開送達證書、本院依職權查閱之異議人戶籍資料、及異議人
    聲明異議狀所陳明之地址甚明（本院卷第2 、14頁、第26頁
    反面），故其向位於新竹縣新埔鎮○○路○段58號之交通部
    公路總局新竹區監理所聲明異議，依法院訴訟當事人在途期
    間標準第4 條第1 項第3 款及第2 條第1 款之規定，非居住
    於處罰機關所在之新竹縣新埔鎮，且非居住於受理聲明異議
    案件法院之本院管轄區域，按其居住地地方法院管轄區域內
    之在途期間日數（無，因同為桃園市），再加受理聲明異議
    案件法院管轄區域之在途期間日數（2 日），依法得扣除在
    途期間2 日，然聲明異議期間之末日為100 年4 月9 日星期
    六，依民法第122 條規定，於一定期間內，應為意思表示者
    ，其期間之末日為星期日、紀念日或其他休息日時，以其休
    息日之次日代之，是應順延以星期一上班日即同年月11日代
    之，該日其聲明異議期間即已屆滿；從而，異議人最遲應於
    100 年4 月11日向原處分機關聲明異議，然本件異議人卻遲
    於同年月13日始向原處分機關聲明異議，此有異議人之異議
    聲明書（見其上交通部公路總局新竹區監理所收文章戳）附
    於本院卷內可按（本院卷第2 頁），是異議人聲明異議已逾
    道路交通管理處罰條例第87條第1 項所定之20日不變期間，
    其聲明異議顯不合法律上之程式，且無從補正，自應予以駁
    回（關於計算提出聲明異議有無逾期之基準，非以異議人書
    寫聲明異議狀或將聲明異議狀付郵之日期為計算基準，而係
    以聲明異議狀到達監理所之日期為準，附此敘明）。
據上論結，依道路交通管理處罰條例第87條第2 項、道路交通事
件處理辦法第17條前段，裁定如主文。
中    華    民    國    100   年    7     月    11    日
                    交通法庭    法  官  林建鼎
以上正本證明與原本無異。
如不服本裁定，應於送達後5 日內向本院提出抗告狀（需附繕本
）。
中    華    民    國    100   年    7     月    11    日
                                書記官  黃伊婕